【裁判字號】    89,易,898
【裁判日期】    890711
【裁判案由】    竊盜
【裁判全文】
臺灣板橋地方法院刑事判決                          八十九年度易字第八九八號
    公  訴  人  臺灣板橋地方法院檢察署檢察官
    被      告  乙○○
右列被告因竊盜案件，經檢察官提起公訴（八十九年度偵字第二四七一號），本院判
決如左：
    主  文
乙○○竊盜，累犯，處有期徒刑伍月。
    事  實
一、乙○○前因竊盜案件，經台灣高等法院於民國（下同）八十七年十二月三十日以
    八十七年度上訴字第四四三四號判決判處有期徒刑八月確定，甫於八十八年九月
    三十日執行完畢，仍不知悔改，於八十九年一月二十四日凌晨零時五十分許，騎
    乘機車行經台北縣中和市○○路七號前，見丁○○所有之車號Ｋ八一三七八號自
    小貨車停放路邊，竟意圖為自己不法之所有，先徒手破壞該車車窗鎖扣（毀損部
    份未據告訴），推開車窗進入車廂，竊取丁○○所有置放於車內，以紙箱裝妥之
    餐巾四十盒、紙毛巾四百條、鋁箔碗四十個、咖啡十二罐、瓜子七斤等物時，適
    為居住於台北縣中和市○○路七號之丙○○所發現，並通知丁○○報警，嗣乙○○得手後將上開紙箱搬上機車，並將咖啡十二罐放入機車椅墊下置物箱內欲離去
    時，為警當場查獲。
二、案經丁○○訴由台北縣警察局中和分局報告台灣板橋地方法院檢察署檢察官偵查
    起訴。
    理   由
一、訊據被告乙○○固坦承於右揭時地拿取上開物品之行為，惟矢口否認有何竊盜犯
    行，辯稱：並未進入告訴人之貨車，紙箱係放在路邊，故以為是他人不要的東西
    才拿云云。惟查，右揭事實，業據證人丙○○、丁○○、警員甲○○三人到庭證
    述明確；又上開物品，均係置於紙箱之內，並包裝完好、乾淨乙節，亦為被告供
    承在卷（見本院八十九年三月二十三日、四月十一日訊問筆錄），且與證人甲○○證詞相符，就上開物品包裝完好、乾淨之客觀情狀而言，已難認係他人丟棄之
    物，況該紙箱並非放於路邊，而係經告訴人保管於其上鎖之自小貨車之中，故被
    告前開辯解，顯係卸責之詞，不足採信，復有丁○○所立之贓物認領保管單一紙
    在卷可稽。本件事證明確，被告竊盜犯行洵堪認定。
二、核被告所為，係犯刑法第三百二十條第一項竊盜罪。被告前因竊盜案，甫於八十
    八年九月三十日執行完畢，有台灣高等法院檢察署刑案紀錄簡覆表在卷可稽，其
    於五年內再犯本件有期徒刑以上之罪，為累犯，應依法加重其刑。爰審酌被告犯
    罪之動機、目的、手段，及其品性非佳、生活狀況、智識程度、犯罪所生之損害
    ，及犯罪後並無悔意之態度等一切情狀，量處如主文所示之刑。至扣案被告所有
    之機車鑰匙一支，訊據被告堅詞否認係用以破壞告訴人自小貨車車門鎖，藉以進
    入車廂竊盜之犯罪工具。經查，被告係扭壞車窗鎖扣，推開窗戶進入車廂，並未
    破壞車門鎖乙節，業據目擊證人丙○○證述明確；而當天警員到現場處理時，告
    訴人之自小貨車復已上鎖，未注意到車門鎖遭破壞等情，亦據證人即警員甲○○
    證述明確，本院復查無其他證據證明該機車鑰匙係被告用以破壞車鎖供犯竊盜罪
    所用之物，爰不予宣告沒收，附此敘明。
據上論斷，刑事訴訟法第二百九十九條第一項前段，刑法第三百二十條第一項、第四
十七條，罰金罰鍰提高標準條例第一條前段，判決如主文。
本案經檢察官黃明絹到庭執行職務
中      華      民      國      八十九      年     七     月    十一    日
                                      臺灣板橋地方法院刑事第三庭
                                          審判長法  官  陳財旺
                                                法  官  陳志揚
                                                法  官  蕭一弘
右正本證明與原本無異。
如不服本判決應於送達後十日內向本院提出上訴狀。
                                                書記官  王苑琦
中      華      民      國      八十九      年     七     月    十四    日
附錄本案論罪科刑法條全文：
刑法第三百二十條
意圖為自己或第三人不法之所有，而竊取他人之動產者，為竊盜罪，處五年以下有期
徒刑、拘役或五百元以下罰金。
意圖為自己或第三人不法利益，而竊佔他人之不動產者，依前項之規定處斷。
前二項之未遂犯罰之。


司法院資訊處製作；財團法人民間司法改革基金會備份。
